# 请教陈版权益法

提问人：wangjingquan 时间：2020-06-14 08:34:12
陈版好，请问：国际准则下，权益法股权投资发生减值，应确认在share of profit of associate?还是资产减值损失？
谢谢您

回答人：chenyiwei
个人理解是资产减值损失，不是权益法下在被投资企业的净利润中所占份额。

提问人：zhouwf24 时间：2020-06-22 09:58:00
所以这个跟国内准则是不同吗，国内权益法的直接按公允价值比例计算？

回答人：chenyiwei
我理解无区别。